【裁判字號】    89,訴,176
【裁判日期】    890321
【裁判案由】    恐嚇取財等
【裁判全文】
臺灣桃園地方法院刑事判決                          八十九年度訴字第一七六號
    公訴人  臺灣桃園地方法院檢察署檢察官
    被  告  丙○○
右列被告因恐嚇取財案件，經檢察官提起公訴（八十八年度偵字第一０六四四號），
本院判決如左：
        主  文
丙○○意圖為自己不法之所有，以恐嚇使人將本人之物交付未遂，處有期徒刑肆月，
緩刑參年。
        事  實
一、丙○○因甲○○積欠新台幣（下同）三萬元未償，且簽發同額於民國八十八年四
    月三日到期之本票屆期亦未兌現，丙○○遂於同年四月二十九日下午一時許，邀
    同友人丁○○（業經檢察官不起訴處分），至桃園縣中壢市仁德里幸福新村一六
    七號，持前開本票欲向甲○○索債，惟甲○○避債不知去向，僅剩甲○○之雙親
    乙○○及田蓮金在家，丙○○轉而要求無債務關係之乙○○償債遭拒，丙○○竟
    基於意圖為自己不法之所有及傷害之犯意，持客廳內之椅子丟擲乙○○，使乙○○受有左側頸部腫脹、壓痛、右手背食指挫傷等傷害，以強暴方法逼迫乙○○付
    款，斯時，乙○○擺在茶几上之ＮＯＫＩＡ牌行動電話在響，丙○○遂取走該支
    行動電話及充電器，繼以脅迫方式逼迫乙○○須於當晚九時許付款後離去。嗣於
    當晚九時三十分許，丙○○駕駛車號Ｋ七─五五一二號自小客車前往取款時，在
    桃園縣中壢市仁德里幸福新村一六七號巷口前，為警查獲而未遂，並取得前開乙○○所有行動電話及充電器。
二、案經乙○○訴由桃園縣警察局中壢分局報請台灣桃園地方法院檢察署檢察官偵查
    起訴。
        理  由
一、訊據被告丙○○固坦承於前揭時、地向告訴人乙○○索債，並丟擲椅子使告訴人
    受傷，並拿走告訴人所有之行動電話、充電器逼告訴人付款，惟矢口否認有何持
    菜刀恐嚇取財之犯行，辯稱：伊僅曾砸椅子傷害告訴人，但並未拿菜刀作勢恐嚇
    云云。經查，被告持客廳內之椅子丟擲告訴人，致其受有左側頸部腫脹、壓痛、
    右手背食指挫傷等傷害，業據告訴人於警訊時指陳不移，復有新國民綜合醫院診
    斷證明書一紙附卷可稽。惟告訴人與證人田蓮金雖於警訊時指陳被告持菜刀作勢
    砍手指方式逼債云云，惟其等於偵訊時則改稱：被告拿椅子打完乙○○後，乙○○手機剛好在響，被告取走手機後，又到廚房拿菜刀向乙○○恐嚇說流血沒有關
    係等語（見偵卷第十三頁反面、第十七頁、第四十八頁），前後指述被告持菜刀
    之時點及目的差異甚大，況證人丁○○於偵訊及本院訊問時均證稱：被告並未持
    菜刀等語，是尚難以告訴人前開顯有瑕疵之片面指述，遽認被告有持菜刀恐嚇犯
    行，是被告辯稱伊未持菜刀恐嚇告訴人等語，尚堪採信。又被告明知債務人係甲○○，且持有其簽發之面額三萬元本票，竟因索債不成，轉而以傷害及取走手機
    等強暴、脅迫手段，逼迫無債務關係之告訴人替甲○○償債，其為自己不法所有
    之意圖，甚為明灼，復有本票及保管條各一紙附卷足憑。是本件事證明確，被告
    犯行堪予認定。
二、核被告所為，係犯刑法第二百七十七條第一項之普通傷害罪及同法第三百四十六
    條第三項、第一項恐嚇取財未遂罪。被告恐嚇取財，尚未得手即為警查獲，為未
    遂犯，依刑法第二十六條前段規定，減輕其刑。被告所犯前開二罪間，有方法結
    果之牽連關係，依刑法第五十五條規定，從一重之恐嚇取財未遂罪處斷。爰審酌
    被告因未能如期向債務人甲○○求償，竟轉而以強暴、脅迫方式逼迫告訴人償債
    ，手段甚為不當及犯後態度等一切情狀，量處如主文所示之刑，以資懲儆。末查
    ，被告未曾受有期徒刑以上刑之宣告，此有台灣桃園地方法院檢察署刑案資料查
    註紀錄表一紙在卷可憑，本院認其經此論罪科刑之教訓，應知所警惕而無再犯之
    虞，所宣告之刑以暫不執行為適當，爰併宣告緩刑三年，以策自新。
三、至於，扣案之菜刀一把尚乏證據證明係被告供犯罪所用之工具，且非屬被告所有
    之物，爰不為沒收之諭知。
據上論斷，應依刑事訴訟法第二百九十九條第一項前段，刑法第三百四十六條第三項
、第一項、第二百七十七條第一項、第二十六條前段、第五十五條、第七十四條第一
款，罰金罰鍰提高標準條例第一條前段，判決如主文。
本案經檢察官吳廣莉到庭執行職務。
中      華      民      國    八十九    年      三      月    二十一    日
                              臺灣桃園地方法院刑事第二庭
                                  法    官    傅  中  樂
右正本證明與原本無異。
如不服本判決，應於判決送達後十日內，向本院提出上訴狀。
                                  書 記 官    梁  麗  雲
中      華      民      國    八十九    年      三      月    二十七    日
附論罪科刑依據之法條：
刑法第三百四十六條第三項、第一項，第二百七十七條第一項
刑法第三百四十六條第三項、第一項
意圖為自己或第三人不法之所有，以恐嚇使人將本人或第三人之物交付者，處六月以
上五年以下有期徒刑，得併科一千元以下罰金。
以前項方法得財產上不法之利益或使第三人得之者，亦同
前二項之未遂犯，罰之。
刑法第二百七十七條第一項
傷害人之身體或健康者，處三年以下有期徒刑，拘役或一千元以下罰金。


司法院資訊處製作；財團法人民間司法改革基金會備份。
